臺灣臺南地方法院刑事判決　　　　　　 94年度交訴字第189號
公　訴　人　臺灣臺南地方法院檢察署檢察官
被　　　告　丙○○
上列被告因過失致死案件，經檢察官提起公訴（九十四年度偵字
第七０六二號），被告於準備程序進行中就被訴事實為有罪之陳
述，經本院合議庭裁定由受命法官獨任進行簡式審判程序後，判
決如下：
    主  文
丙○○從事業務之人，因業務上之過失致人於死，處有期徒刑陸
月，如易科罰金，以佰元折算壹日。
    事實及理由
一、本件犯罪事實：丙○○係新竹貨運股份有限公司（下稱新竹
    貨運公司）之大貨車司機，平日工作即是駕駛大貨車送貨，
    為從事駕駛業務之人。其於民國九十四年二月二十六日駕駛
    新竹貨運公司所有之車牌號碼０二八－ＧＹ號營業大貨車，
    沿最高時速限制為時速四十公里之臺南縣新化鎮○○路一一
    一巷由西往東方向行駛，於同日晚間六時三十分許，途經該
    巷道與中山路十九巷之交岔路口時，理應注意行車速度，依
    標誌或標線之規定，無標誌或標線者，在未劃設車道線、行
    車分向線之道路，時速不得超過四十公里；且應注意汽車行
    駛時，駕駛人應注意車前狀況，隨時採取必要之安全措施；
    並應注意汽車行駛至交岔路口，未劃分幹、支線或同為幹線
    道或支線道，如同為直行車者，左方車應暫停讓右方車先行
    ，而依當時天候晴朗、夜間有照明、路面乾燥、無缺陷、亦
    無障礙物，且視距良好等情以觀，客觀上亦無不能注意之情
    事，其竟以時速六十五至七十公里之速度超速行駛，且疏未
    注意車前狀況，復未注意其為左方車應讓右方車先行，即貿
    然直行通過該路口，適有曾翁秀鄉無照駕駛車牌號碼Ｈ九七
    －九三九號重型機車，沿中山路十九巷由南往北方向行駛，
    直行通過該路口。丙○○因有前述疏失，以致發現曾翁秀鄉
    所騎之機車時，業已避煞不及，兩車乃於該路口發生碰撞。
    曾翁秀鄉因此人、車倒地，並受有頭部外傷併顱骨骨折、顱
    內出血、左耳撕裂傷、左側鎖骨及肋骨骨折併血胸等傷害，
    經送醫急救後，仍因顱內出血，而於同年三月九日十二時許
    傷重不治死亡。丙○○則於肇事後，犯罪未被有偵查權之公
    務員或機關發覺前，主動向前來處理交通事故之臺南縣警察
    局新化分局交通事故處理小組警員表明係肇事車輛駕駛人而
    自首，並坦承犯行，進而接受裁判。案經臺灣臺南地方法院
    檢察署檢察官相驗後自動檢舉偵查起訴。
二、本件係經被告丙○○於準備程序為有罪之表示，由本院合議
    庭裁定由受命法官獨任以簡式審判程序加以審理，依刑事訴
    訟法第二百七十三條之二、第一百五十九條第二項之規定，
    不適用傳聞法則有關限制證據能力之相關規定；並得依同法
    第三百十條之二準用第四百五十四條之規定製作略式判決書
    （僅記載「證據名稱」），合先敘明。
三、證據名稱：
  (一)被告丙○○於警詢、偵查及本院審理時之自白。
  (二)卷附：道路交通事故現場圖。
          道路交通事故調查報告表(一)、(二)。
          道路交通事故現場照片十六張。
          交通部公路總局嘉義區監理所麻豆監理站九十四年
            九月二十八日嘉監麻字第０九四００一二一三五號
            函文。
          財團法人奇美醫院九十四年三月九日診斷證明書。
          臺灣高雄地方法院檢察署驗斷書及相驗屍體證明書
          。
          臺南縣警察局新化分局道路交通事故肇事人自首情
            形紀錄表。
          臺灣高等法院被告前案紀錄表。
          調解不成立證明書。
          明台產物保險股份有限公司汽車險理賠申請書。
四、查被告丙○○係新竹貨運公司司機，平日工作即是駕駛大貨
    車運送貨物，乃從事駕駛業務之人。其於右述時、地，駕駛
    營業大貨車肇事，並致被害人曾翁秀鄉死亡，核其所為係犯
    刑法第二百七十六條第二項之業務過失致死罪。又其於肇事
    後，犯罪未被有偵查權之公務員或機關發覺前，即向據報到
    場處理之臺南市警察局新化分局警員表明係肇事車輛之駕駛
    人而自首，且坦承犯行進而接受裁判等情，亦有卷附臺南縣
    警察局新化分局道路交通事故肇事人自首情形紀錄表在卷可
    稽，應依刑法第六十二條前段之規定，減輕其刑。爰審酌被
    告之生活狀況、品行、智識程度，以及被告超速且未注意讓
    右方車先行，亦未注意車前狀況之駕駛行為，係本件車禍發
    生之唯一肇事因素，故被告之過失程度，經核尚屬重大，且
    其駕車肇事，造成本件被害人死亡之嚴重後果，而迄今尚未
    與被害人家屬就民事損害賠償事宜達成和解，然其犯罪後迭
    於警、偵、審中坦白承認所為，且肇事後隨即與新竹貨運永
    康營業所業務主任蔡聰芬等人前往奇美醫院慰問被害人家屬
    ，並提出慰問金，惟為被害人家屬所拒，被告與新竹貨運公
    司之員工共前往醫院探視被害人約七次，再於被害人出殯當
    天前往致意（此為被害人家屬乙○○所是認在卷），另被告
    已申請強制責任險，而於九十四年七月二十九日，給付被害
    人家屬新臺幣（下同）一百四十萬元之賠償金額（見卷附明
    台產物保險股份有限公司汽車險理賠申請書），另並表示願
    再給付二百十萬元賠償金額（其中被告自行負擔百分之十五
    ，餘百分之八十五由新竹貨運公司負擔，被告負擔部分再按
    月由新竹貨運公司自被告之薪水中扣付），惟仍不為被害人
    家屬所接受，被害人家屬乙○○並表示：除非新竹貨運公司
    之董事長親自前往向被害人家屬道歉，否則不願意和解，伊
    願意給被告機會，對於刑度沒有意見等語（見審理筆錄），
    據此，本院認被告就其因本件車禍發生後之態度良好，甚有
    悔意，其與被害人家屬無法達成和解，並非全然因其提出之
    和解金額太少所致，而被害人家屬對被告及新竹貨運公司，
    因被告因上述過失駕駛行為所應負擔之民事損害賠償責任仍
    得依法請求民事賠償等一切情狀，量處如主文所示之刑，並
    諭知易科罰金之折算標準。
五、據上論斷，應依刑事訴訟法第二百七十三條之一第一項、第
    二百九十九條第一項前段、第三百十條之二，刑法第二百七
    十六條第二項、第六十二條前段、第四十一條第一項前段，
    罰金罰鍰提高標準條例第一條前段、第二條，判決如主文。
本案經檢察官甲○到庭執行職務。
中　　華　　民　　國　　94　　年　　12　　月　　30　　日
　　　　　　　　      交通法庭法　官　莊玉熙
以上正本證明與原本無異。
如不服本判決，應於判決送達後10日內，向本院提出上訴狀。
　　　　　　　　　　　　　　　　書記官　劉鴻瑛
中　　華　　民　　國　　95　　年　　1 　　月　　3 　　日
附錄法條：
刑法第二百七十六條第二項：
從事業務之人，因業務上之過失犯前項之罪者，處五年以下有期
徒刑或拘役，得併科三千元以下罰金。
